臺灣臺中地方法院刑事判決　　　　　　　　　　　　九十三年度易字第二三九四號
　　公　訴　人　台灣台中地方法院檢察署檢察官
　　被　　　告　丙○○
右列被告因毀棄損壞案件，經檢察官提起公訴（九十三年度偵字第七六五號），本院
判決如左：
    主  文
丙○○共同損壞他人之塑膠成型機、模具及該機器之冷卻水路、電路、原料、花籃成
品、警示燈、安全門玻璃，足以生損害於他人，處拘役伍拾日，如易科罰金，以參佰
元折算壹日。
    犯罪事實
一、丙○○係設於彰化縣福興鄉萬豐巷十八號永騰塑膠公司之負責人，因與乙○經營
    之瑋僑塑膠廠有業務上之糾葛，遂於民國（下同）九十二年十一月十九日晚上九
    時許，夥同一不詳姓名之成年男子至設於台中縣沙鹿鎮○○路五十七號之瑋僑塑
    膠工廠內，由該不詳姓名之成年男子持棍棒，丙○○持裝有瀝青之桶子，共同基
    於毀損前開廠房內塑膠成型機、模具及該機器之冷卻水路、電路、原料、花籃成
    品、警示燈、安全玻璃門之犯意聯絡，由丙○○持瀝青潑灑廠房內之塑膠成型機
    、模具及該機器之冷卻水路、電路、原料、花籃成品、警示燈、安全玻璃門，該
    不詳姓名之成年男子以棍棒敲擊前開機器之方式，損壞瑋僑塑膠工廠即乙○所有
    之塑膠成型機、模具及前開機器之冷卻水路、電路、原料、花籃成品、警示燈、
    安全門玻璃，足以生損害於瑋僑塑膠工廠即乙○。嗣經乙○報警處理，始循線查
    獲上情。
二、案經乙○訴請台中縣警察局清水分局報請臺灣臺中地方法院檢察署檢察官偵查起
    訴。
    理  由
一、訊據被告丙○○矢口否認有右揭毀損犯行，辯稱：案發當日晚上六時至九時許，
    伊都在彰化縣鹿港鎮參加北頭忠義廟之聯歡晚會，並未到告訴人之工廠去，有前
    開聯歡晚會之錄影光碟可證，是以本案告訴人被毀損機器乙事，並非伊所為云云
    。惟查：（一）右揭事實，業據告訴人即證人乙○到庭證述：伊親眼目擊被告手
    持瀝青潑向伊所有之塑膠成型機等物品，並且記下伊之車號為五一六六等語明確
    ，並有相片六幀、估價單一紙、統一發票二張、出貨單一紙附卷可憑，且經到場
    處理之員警即證人丁○○到庭結證稱：有看到機器損壞之情形，告訴人當場有指
    出犯罪嫌疑人，警員到場的時間是案發當天九點多一點，派出所到告訴人之工廠
    大約要五分鐘時間，卷附之相片是當天拍攝，瀝青看起來像剛剛潑上去的等語屬
    實，又被告丙○○與乙○所經營之瑋僑塑膠工廠因袋子問題，而有糾葛，業據被
    告丙○○自承：伊拿給顧客「福大公司」之袋子沒有回收回來，後來「福大公司
    」沒有跟伊作生意，伊所有之袋子後來被瑋僑塑膠工廠拿去用，所以伊曾經到瑋
    僑塑膠工廠處要袋子等語明確，核與告訴人乙○之子即紀榮通於偵訊中結證稱：
    被告曾經於九十二年九月、十月間到公司（指瑋僑塑膠工廠）談及「福大公司」
    的袋子被渠等使用過之情事等語相符，是以被告丙○○與瑋僑塑膠工廠於案發前
    確因袋子問題而產生糾葛，再衡諸告訴人被損壞之物品均係生產設備，衡情本案
    之犯罪動機應以同業競爭所生之糾葛較有可能，堪認告訴人之前開指訴可以採信
    ，被告雖辯稱伊於案發當時參加彰化縣鹿港鎮北頭忠義廟之聯歡晚會，沒有到案
    發現場云云，惟查：被告所提出之前開錄影光碟（編號五）中之第四十四分四十
    八秒固有被告出現於晚會中之畫面，惟之後沒有被告出現之畫面，又該畫面不連
    續且沒有出現日期、時間之標記，依據(1)晚會主持人所稱節目於晚上七時三十分
    開演；(2)片尾標示日期為國曆十一月十五日至十一月十八日，農曆十月二十二日
    至十月二十五日；(3)影片第五十四分四十九秒，畫面右上方時鐘顯示之時間很接
    近晚上九時許等一切情狀，亦無法推斷被告在該晚會中出現之時間有否超過晚上
    九時，業據本院勘驗屬實，制有勘驗筆錄一紙在卷可憑，並有前開光碟一片扣案
    可稽，再查：案發地點即台中縣沙鹿鎮○○路五十七號與忠義廟約距離二十八公
    里，忠義廟至被告住所即台中縣沙鹿鎮○○○街三十二號約距離四公里，案發地
    點到前開住所約三十二公里，有台中縣警察局清水分局九十四年二月三日清警刑
    字第０九四００二一四０九號函附職務報告一紙可憑，依據前開距離顯示，被告
    縱使於九十二年十一月十九日晚上八時許在忠義廟參加聯歡晚會，也有可能在同
    日晚上九時多趕到案發地點作案，是以被告辯稱伊在案發當天晚上有參加聯歡晚
    會，不可能為前開毀損行為云云，即無足採，是本件事證至臻明確，被告犯行堪
    以認定。
二、核被告丙○○所為係犯刑法第三百五十四條之毀損罪，被告丙○○與不詳姓名之
    成年男子間同有犯意聯絡與行為分擔，應論以共同正犯。爰審酌被告丙○○曾有
    妨害公務之前科紀錄（七十年間），前開案件執行完畢後未有其他不良素行，有
    台灣高等法院被告全國前案紀錄表一紙附卷可憑，本案犯罪之動機、目的、手段
    、被害人所受之損害、被告犯後飾詞狡辯且未與被害人達成和解等一切情狀，量
    處如主文所示之刑，並諭知易科罰金之折算標準。
據上論斷，應依刑事訴訟法第二百九十九條第一項前段，刑法第二十八條、第三百五
十四條、第四十一條第一項前段，罰金罰鍰提高標準條例第一條前段、第二條，判決
如主文。
本案經檢察官甲○○到庭執行職務。
中      華      民      國      九十四      年    五    月      三      日
                            台灣台中地方法院刑事第九庭
                                審判長  法  官  黃  文  進
                                        法  官  陳  思  成
                                        法  官  陳  如  玲
右正本證明與原本無異。
如不服本判決，應於判決送達後十日內向本院提出上訴狀，上訴於臺灣高等法院臺中
分院( 須附繕本 )。
                                        書記官
中      華      民      國      九十四      年    五    月      三      日
附錄論罪科刑法條
中華民國刑法第三百五十四條
毀棄、損壞前二條以外之他人之物或致令不堪用，足以生損害於公眾或他
人者，處二年以下有期徒刑、拘役或五百元以下罰金。
